【裁判字號】    98,易,737
【裁判日期】    980720
【裁判案由】    竊盜
【裁判全文】
臺灣彰化地方法院刑事判決               98年度易字第737號
公  訴  人  臺灣彰化地方法院檢察署檢察官
被      告  莊義章
上列被告因竊盜案件，經檢察官提起公訴（98年度偵字第5158號
），本院判決如下：
    主    文
莊義章所犯如附表各編號所示之罪，各處如附表各編號所示之刑
。應執行有期徒刑玖月，如易科罰金，以新臺幣壹仟元折算壹日
。
    事    實
一、莊義章於民國91年間，因共同連續竊盜、搶奪案件，經臺灣
    高等法院臺中分院以92年度上訴字第177號及95年度上更一
    字第11號，分別判處有期徒刑5月及2年，經96年度聲減字第
    2140號刑事裁定減刑並定其應執行刑為有期徒刑2年2月確定
    ；於92年間，因連續施用第一級毒品、施用第二級毒品案件
    ，經本院以92年度訴字第890號判決分別判處有期徒刑10月
    、4月，應執行有期徒刑1年確定；又因贓物案件，經本院以
    92年度易字第1373號刑事判決，判處有期徒刑4月確定；又
    於93年間，因恐嚇取財案件，經本院以93年度易字第102號
    刑事判決，判處有期徒刑7月確定；又因連續竊盜案件，經
    本院以93年度易字第103號刑事判決判處有期徒刑7月確定，
    上開分別確定之數罪，嗣經本院以93年度聲字第1069號刑事
    裁定定其應執行刑為有期徒刑2年5月確定，經送監接續執行
    ，於97年2月5日因縮短刑期假釋付保護管束出監，迄97年3
    月7日假釋付保護管束期滿，未經撤銷假釋，視為執行完畢
    。詎猶不知悔改，竟基於為自己不法所有之意圖，分別為下
    列犯罪行為：
(一)、於98年3月24日18時許，在彰化縣溪湖鎮○○街63號前，徒
    手竊取楊克讓所有之捷安特自行車1台，得手後即供己代步
    之用，旋於同日20時許並棄置於溪湖鎮湖東巷81號某空屋旁
    。
(二)、於98年3月25日上午9時20分許，在彰化縣溪湖鎮湖東里湖東
    巷77號，自未上鎖之大門進入屋內（侵入住宅未據告訴）後
    ，徒手竊取賴金福所有之桌上型電腦1台，得手後擬帶回家
    中供己使用。
(三)、於98年3月25日上午上午9時30分許，再前往隔壁之彰化縣溪
    湖鎮湖東里湖東巷75號住宅前，以自備之鑰匙（未扣案）打
    開電門發動之式，竊取楊嫦娥所持有使用之車牌號碼MP6-32
    6號重機車1台，得手後並將前開(二)所竊得之電腦放置在機車
    腳踏板上，擬一併載走供己使用。
    嗣莊義章又於98年3月25日上午10時30分許，在彰化縣溪湖
    鎮湖東巷94號前，另竊取發動中之車牌號碼0873-PU號自小
    貨車1台 (另由本院審理中)後，即將上開竊得物品棄置在現
    場，而駕駛該自小客車逃逸。莊義章於行竊後，在具有偵查
    犯罪權限之公務員憑確切之根據以合理懷疑其犯竊盜罪前，
    即於98年5月18日15時7分許警詢時，向有偵查竊盜犯罪權限
    之彰化縣警察局溪湖分局溪湖派出所警員蔡宗仁、楊明復陳
    述其上開竊盜犯罪行為，並受本件竊盜犯罪之裁判。
二、案經彰化縣警察局溪湖分局報請臺灣彰化地方法院檢察署檢
    察官偵查起訴。
    理  由
一、按刑事訴訟法第159條之5規定：「被告以外之人於審判外之
    陳述，雖不符前四條之規定，而經當事人於審判程序同意作
    為證據，法院審酌該言詞陳述或書面陳述作成時之情況，認
    為適當者，亦得為證據。當事人、代理人或辯護人於法院調
    查證據時，知有第159條第1項不得為證據之情形，而未於言
    詞辯論終結前聲明異議者，視為有前項之同意。」，其立法
    意旨在於傳聞證據未經當事人之反對詰問予以核實，原則上
    先予排除，惟若當事人已放棄詰問或未聲明異議，基於證據
    資料愈豐富，愈有助於真實發現之理念，且強化言詞辯論主
    義，法院自可承認該傳聞證據例外擁有證據能力。經查，本
    件被告於本院言詞辯論終結前，並未就證人即被害人楊克讓
    、賴金福及楊嫦娥3人於警詢時所證述之內容聲明異議，依
    上開規定說明，應視為同意其證言作為證據，且本院審酌上
    開證人等證言作成時之情況，查無其他不法之情狀，足認為
    得為本案之證據，而有證據能力，先予敘明。
二、前揭犯行，業據被告於警詢中、檢察官訊問時、本院審理時
    坦承不諱，核與證人即被害人楊克讓、賴金福及楊嫦娥3人
    分別於警詢及檢察官訊問時之證述相符，復有贓物認領保管
    單、現場照片等在卷可資佐證，足認被告之自白與事實相符
    。前揭犯行，事證明確，堪以認定。
三、核被告所為，係犯刑法第320條第1項之竊盜罪。被告所犯上
    開3個竊盜犯行間，犯意各別，應分別構成3個竊盜罪，予以
    分論併罰。被告曾受如犯罪事實欄所示之確定判決及有期徒
    刑之執行完畢，有臺灣高等法院被告前案紀錄表附卷可憑，
    其於有期徒刑執行完畢後之5年內，故意再犯有期徒刑以上
    之本罪，為累犯，應依刑法第47條第1項規定加重其刑。按
    對於未發覺之罪自首而受裁判者，得減輕其刑，刑法第62條
    前段定有明文。所謂自首，係以犯人在犯罪未發覺之前，向
    該管公務員申告犯罪事實，而受裁判為已足。且犯罪人在其
    犯罪未發覺前，向該管公務員告知其犯罪，不以自動到案向
    該管公務員告知為必要，即因其他犯罪受追問時，告知其未
    發覺部分之犯罪，而接受審判，仍不失為刑法上之自首。犯
    人在犯罪未發覺之前，向檢察官或司法警察官告知其犯罪，
    而不逃避接受裁判，即與刑法第62條規定自首之條件相符，
    不以言明自首並願受裁判為必要，又該條所謂未發覺之罪，
    固非以有偵查犯罪權之機關或人員確知其人犯罪無誤為必要
    ，而對於其發生嫌疑時，即得謂為已發覺，但此項對犯人之
    嫌疑，仍須有確切之根據得為合理之可疑者，始足當之，若
    單純主觀上之懷疑，要不得謂已發生嫌疑。最高法院88年臺
    上字第210號判決、最高法院85年臺上字第4908號判決可資
    參照。被告於行竊後，在具有偵查犯罪權限之公務員憑確切
    之根據以合理懷疑其犯竊盜罪前，即於98年5月18日15時7分
    許警詢時，向有偵查竊盜犯罪權限之彰化縣警察局溪湖分局
    溪湖派出所警員蔡宗仁、楊明復主動陳述其此部分竊盜犯罪
    行為，並受本件竊盜犯罪之裁判，有此部分之警詢筆錄及上
    開被害人之警詢筆錄可資參照，爰依刑法第62條前段自首之
    規定減輕其刑，並先加後減之，附此敘明。爰審酌被告有正
    常工作能力，竟竊取物品而變價花用，並審酌被告行竊之次
    數、犯罪之動機、智識程度為國中畢業、手段、竊取物品之
    價值、所生危害及其犯後坦承不諱等一切情狀，分別量處如
    主文所示之刑，並依法定其應執行之刑及諭知易科罰金之折
    算標準，以示懲儆。被告如事實欄一之(三)所示之行為所用之
    自備鑰匙並未扣案，尚難證明其確尚存在，爰不併為沒收之
    諭知，併此敘明。
據上論斷，應依刑事訴訟法第299條第1項前段，刑法第320條第1
項、第47條第1項、第62條前段、第51條第5款、第41條第1項前
段、刑法施行法第1條之1，判決如主文。
本案經檢察官紀雅惠到庭執行職務。
中    華    民    國    98    年    7     月    20    日
                          刑事第二庭  法  官  羅永安
以上正本證明與原本無異。
如不服本判決應於收受判決後10日內向本院提出上訴書狀，並應
敘述具體理由；其未敘述上訴理由者，應於上訴期間屆滿後20日
內向本院補提理由書（均須按他造當事人之人數附繕本）「切勿
逕送上級法院」。
告訴人或被害人對於判決如有不服具備理由請求檢察官上訴者，
其上訴期間之計算係以檢察官收受判決正本之日期為準。
中    華    民    國    98    年    7     月    20    日
                                      書記官  魏嘉信
附錄本案論罪科刑法條全文：
中華民國刑法第320條
（普通竊盜罪、竊佔罪）
意圖為自己或第三人不法之所有，而竊取他人之動產者，為竊盜
罪，處5年以下有期徒刑、拘役或5百元以下罰金。
意圖為自己或第三人不法之利益，而竊佔他人之不動產者，依前
項之規定處斷。
前二項之未遂犯罰之。
附表：
 ~F0 ~T40
┌──┬──────────────┬─────────────────┐
│編號│犯罪事實                    │所犯法條                          │
│    │                            ├─────────────────┤
│    │                            │論處之罪及所宣告之刑              │
├──┼──────────────┼─────────────────┤
│一  │如事實欄一之(一)所載。        │刑法第320條第1項                  │
│    │                            ├─────────────────┤
│    │                            │莊義章犯竊盜罪，累犯，處有期徒刑貳│
│    │                            │月，如易科罰金，以新臺幣壹仟元折算│
│    │                            │壹日。                            │
├──┼──────────────┼─────────────────┤
│二  │如事實欄一之(二)所載。        │刑法第320條第1項                  │
│    │                            ├─────────────────┤
│    │                            │莊義章犯竊盜罪，累犯，處期徒刑陸月│
│    │                            │，如易科罰金，以新臺幣壹仟元折算壹│
│    │                            │日。                              │
├──┼──────────────┼─────────────────┤
│三  │如事實欄一之(三)所載。        │刑法第320條第1項                  │
│    │                            ├─────────────────┤
│    │                            │莊義章犯竊盜罪，累犯，處有期徒刑參│
│    │                            │月，如易科罰金，以新臺幣壹仟元折算│
│    │                            │壹日。                            │
└──┴──────────────┴─────────────────┘

司法院資訊處製作；財團法人民間司法改革基金會備份。
